【裁判字號】    92,交訴,39
【裁判日期】    921204
【裁判案由】    過失致死等
【裁判全文】
臺灣苗栗地方法院刑事判決                          九十二年度交訴字第三九號
    公  訴  人  臺灣苗栗地方法院檢察署檢察官
    被      告  甲○○  男  四.
右列被告因過失致死等案件，經檢察官提起公訴（九十二年度偵緝字第一二六號），
本院依簡式審判，判決如左：
    主  文
甲○○服用酒類，不能安全駕駛動力交通工具而駕駛，處有期徒刑貳月，如易科罰金
，以參佰元折算壹日；又因過失致人於死，處有期徒刑陸月，如易科罰金，以參佰元
折算壹日。應執行有期徒刑柒月，如易科罰金，以參佰元折算壹日。
    事  實
一、甲○○於民國八十九年五月二十八日中午，在苗栗縣三灣鄉某處飲用一瓶約一公
    升之啤酒後，已達駕駛動力交通工具之操控能力降低而無法安全駕駛之程度，此
    時其本應注意飲酒後，不得騎乘機車，且並無不能注意之情事，竟仍騎乘車牌號
    碼ＶＫＶ─八七一號機車，搭載楊碧瑛往同縣頭份鎮方向行駛。嗣於同日下午三
    時三十分許，當其行經頭份鎮○○○路二號前，適有劉韋廷所駕駛之車牌號碼八
    Ｆ─九五三三號自小客車停放於路旁，甲○○復應注意車前狀況，隨時採取必要
    之安全措施，及在快慢車道變換車道時，應讓直行車先行，並注意安全距離；而
    依當時天候晴、路面乾燥無缺陷亦無障礙物、視距良好等情形，並無不能注意之
    情況，然其因酒精發生作用致注意力降低，而於行經上開地點時，未能及時注意
    前方路旁尚停放上述八Ｆ─九五三三號自小客車並採取應變措施，致其於行近上
    開自小客車之際，為閃避該車而未注意讓直行車先行及安全距離，即冒然變換車
    道，適有不明之直行車駛至，二車發生輕微擦撞，甲○○及楊碧瑛當場人車倒地
    ，造成楊碧瑛頭顱鈍力損傷併內出血，經送林口長庚紀念醫院救治後，延至同年
    六月三日十一時四十分不治死亡。甲○○於肇事後，犯罪未發覺前，隨即以行動
    電話報案而接受裁判，經警測試其吐氣所含之酒精濃度，高達每公升０．三八毫
    克，而查悉上情。
二、案經楊碧瑛之女兒即乙○○訴由臺灣苗栗地方法院檢察署檢察官偵查起訴。
    理  由
一、訊據被告甲○○對於右揭酒後駕車及因其過失駕駛行為致被害人楊碧瑛死亡之事
    實均坦承不諱，核與告訴人乙○○於偵查中之指訴、證人劉韋廷於警詢及偵查中
    證述情節大致相符，並有交通事故調查報告表、照片十五張附卷可按，足認被告
    確係騎乘ＶＫＶ─八七一號機車搭載被害人楊碧瑛於右揭時地發生車禍。而被害
    人楊碧瑛確因本件車禍受傷致死，亦經臺灣苗栗地方法院檢察署囑託臺灣新竹地
    方法院檢察署檢察官督同法醫師相驗屬實，製有勘驗筆錄、相驗屍體證明書、驗
    斷書，並有長庚紀念醫院、行政院衛生署新竹醫院開具之診斷證明書各一份在卷
    可憑。又被告確有飲酒且達於不能安全駕駛動力交通工具之程度，亦有酒精濃度
    測試值紀錄單附卷可稽，且被告於行經上述肇事地點竟未能及時發現路旁停放有
    自小客車而先行採取安全之應變閃避措施，益證其當時精神狀況不佳。按汽車駕
    駛人飲酒後其吐氣所含之酒精成份超過每公升０．二五毫克者，不得駕車；駕駛
    人應注意車前狀況，隨時採取必要之安全措施；又在雙向二車道行駛時，在快慢
    車道間變換車道時，應讓直行車先行並注意安全距離。道路交通安全規則第一百
    十四條第二款、第九十四條第三項、第九十七條第五款分別定有明文。被告騎乘
    機車對於前揭規定自應注意遵守，而依卷附道路交通事故調查報告表所載，案發
    當時天候晴、路面乾燥無缺陷亦無障礙物、視距良好，並無不能注意之情事，被
    告竟疏未注意酒後不得駕車，復未注意車前狀況以採取應變措施，亦未注意於變
    換車道時，應讓直行車先行及保持安全距離，致發生本件車禍，並因而致人於死
    ，其行為自有過失，且被告之過失駕駛行為與被害人楊碧瑛之死亡間亦具有相當
    因果關係。是本件事證已臻明確，被告犯行洵堪認定。
二、核被告所為，係犯刑法第一百八十五條之三之服用酒類，不能安全駕駛動力交通
    工具而駕駛罪、同法第二百七十六條第一項之過失致人於死罪。所犯上開二罪間
    ，犯意各別，行為互異，應予分論併罰。又被告酒醉駕車，因而致人死亡，依法
    應負刑事責任，應依道路交通管理處罰條例第八十六條第一項之規定，就其上述
    過失致人於死部分，加重其刑。又被告於肇事後，犯罪未經有權偵查犯罪之機關
    發覺前，主動打電話報警而接受裁判，業據被告陳明在卷，並經處理員警載明於
    道路交通事故調查報告表，亦有該報告表在卷可按，應依刑法第六十二條前段自
    首之規定，減輕其刑（按就上述過失致人於死部分，係先加後減，附此敘明）。
    爰審酌被告酒後駕車，嚴重危害交通安全，並致被害人死亡及其過失程度，犯罪
    後坦承犯行，惟迄未與被害人家屬達成和解暨公訴人之求刑等一切情狀，分別量
    處如主文所示之刑，並均諭知易科罰金之折算標準，暨定其應執行之刑。
據上論斷，應依刑事訴訟法第二百七十三條之一第一項、第二百九十九條第一項前段
，道路交通管理處罰條第八十六條第一項，刑法第一百八十五之三、第二百七十六條
第一項、第六十二條前段、第五十一條第五款、第四十一條第一項前段、第二項，罰
金罰鍰提高標準條例第一條前段、第二條，判決如主文。
本案經檢察官黃智炫到庭執行職務。
中      華      民      國    九十二    年     十二     月      四      日
                          臺灣苗栗地方法院刑事第三庭
                              法  官  林  燦  都
右正本證明與原本無異。
如不服本判決，應於送達後十日內向本院提出上訴狀（須附繕本），上訴於臺灣高等
法院臺中分院。
                              書記官  陳  建  分
中      華      民      國    九十二    年     十二     月      四      日
附錄論罪科刑法條
刑法第一百八十五條之三
服用毒品、麻醉藥品、酒類或其他相類之物，不能安全駕駛動力交通工具而駕駛者，
處一年以下有期徒刑、拘役或三萬元以下罰金。
刑法第二百七十六條第一項
因過失致人於死者，處二年以下有期徒刑、拘役或二千元以下罰金。


司法院資訊處製作；財團法人民間司法改革基金會備份。
